Inventaris van het familiearchief Welcker over de jaren 1792-2007
Nationaal Archief, Den Haag
Familiearchief Welcker
Welcker
1792-2007
C24050
8,0 meter; 790 inventarisnummers.
Normale geschreven en gedrukte documenten, foto's en enkele boeken, geen bijzondere handschriften.
Nationaal Archief, Den Haag
Hermann Welcker, (1732-1825)
Johann Wilhelm Welcker, (1776-1859)
Rudolph Welcker, (1808-1882)
Christine Henriëtte Paulina Mallinckrodt, (1807-1875)
Emilie Louise Welcker, (1842-1923)
Johan Wilhelm Welcker, (1845-1918)
Anna Wilhelmina Coster van Voorhout, (1851-1876)
Clara Albertina de Wit, (1853-1928)
Auguste Welcker, (1849-1915)
Louise Auguste Welcker, (1879-1934)
Clara Johanna Welcker, (1882-1946)
Albertus Welcker, (1886-1957)
Johanna Maria van Wessem, (1896-1978)
Johanna Maria Welcker, (1920-2009)
Jan Willem Welcker, (1925-1977)
familie Mallinckrodt
familie Engels
familie Van Renesse
Het archief bevat gegevens over activiteiten van familieleden Welcker in de Nederlands-Pruisische zakenwereld van de 19e eeuw, als ingenieur van Rijkswaterstaat en in het buiteland, als actief voorstander van vakonderwijs voor vrouwen, als archivaris, als chirurg op universitair niveau, als kunstverzamelaar en kunsthistoricus, als soldaat tijdens de politionele acties in Indonesië en als ondernemer in binnenlandse en buitenlandse mijnbedrijven.
Archiefvorming
Geschiedenis van de archiefvormer
De familie Welcker is afkomstig van Neuwied, een stad aan de Rijn, die na de nederlaag van Napoleon deel uitmaakte van het koninkrijk Pruisen. De Welckers waren kooplieden, die zich na de Pruisische overwinning ontwikkelden tot groothandelaren en ondernemers. Van hen werd Rudolph Welcker uitgezonden naar Arnhem als bediende van de transportonderneming Wilhelm R. Anders, een familiebedrijf waarbij ook de familie van zijn vrouw Christina Henriëtte Paulina (Paulina) Mallinckrodt en haar zwager Otto Engels betrokken waren. In 1846 werd hij procuratiehouder van de Arnhemse vestiging en nam hij de leiding van het kantoor over als medevennoot. Omdat hij nu blijvend in Arnhem gevestigd was, liet hij zich in 1847 tot Nederlander naturaliseren.
Johan Wilhelm Welcker
Rudolph Welcker kreeg vier kinderen, een zoon Rudolph, twee dochters Emilie Louise (1842-1923) en Auguste (1849-1915) en Johan Wilhelm, die als waterstaatsingenieur een loopbaan volgde tot het ambt van hoofdinspecteur-generaal. Johan Wilhelm werd geboren op 2 december 1845 en schreef zich in 1861 in als student in de Koninklijke Akademie voor de opleiding van ingenieurs. Tijdens zijn studietijd werd dit instituut omgevormd tot Polytechnische School. Hij studeerde in 1867 af, waarna hij zijn opleiding volgde bij het Corps ingenieurs van Waterstaat. Daar werd hij in 1868 toegelaten als surnumerair, waarna hij binnen het corps werd opgeleid tot ingenieur.
Tijdens zijn opleiding was Welcker werkzaam in algemene dienst met als laatste standplaats Gorinchem. In 1881 kreeg hij als ingenieur 1e klasse als standplaats het district Alkmaar aangewezen. Ingenieurs met een eigen bevoegdheid over een standplaats worden daar ook betrokken als adviseur in het gemeentebeleid. Welcker speelde dus tijdens zijn verblijf in Alkmaar naast zijn werk voor de waterstaat in Noord-Holland boven het IJ een gewichtige rol door deel te nemen aan plaatselijke en regionale commissies op gebied van nijverheid, (technisch en wiskunstig) onderwijs en zelfs geneeskunde. In 1887 kreeg hij de standplaats Rotterdam aangewezen met bevoegdheden over de Zuid-Hollandse eilanden. Zijn belangrijkste werk bleek daar de definitieve uitbaggering van de monding van de Nieuwe Waterweg, waar tot dan toe de scheepvaart naar Rotterdam gehinderd werd. Hij wist de bezwaren tegen de verwijdering van ondiepten vóór de Maasmond wegens mogelijke bedreiging van het laag gelegen kustgebied achter de Hoekse duinen te weerleggen en door zijn aldus uitgevoerde havenwerk internationale naam te bereiken. Daarbij hielp hem de ervaring die hij in 1885-1886 had opgedaan tijdens een reis met zijn – evenzeer – beroemde voorganger in het Rotterdamse havenwerk, ir P. Caland, naar de Braziliaanse staat Rio Grande do Sul waar een zandbank de vaart naar de kusthavens belemmerde.
In 1892 werd Welcker bevorderd tot hoofdingenieur en belast met het toezicht op het derde en vierde Rivierendistrict, standplaats Zwolle. Tevens had hij zitting in diverse landelijke commissies en delegaties naar het buitenland. In 1900 werd hij overgeplaatst naar Den Haag om daar zitting te nemen in diverse internationale adviesomissies op het gebied van verkeers- en waterwegen. Een belangrijke missie was die naar Washington, waar hij lid was van een internationaal comité van raadgevende ingenieurs inzake het door de Verenigde Staten aan te leggen Panamakanaal. In 1908 te worden bevorderd tot hoofdinspecteur-generaal. In die functie nam hij wegens het bereiken van de pensioengerechtigde leeftijd in 1911 ontslag. Hij vestigde zich in de villa Eureka aan de Schelmseweg in Arnhem, dat uiteindelijk familiebezit zou worden.
Johan Wilhelm Welcker huwde op 21 augustus 1843 Anna Wilhelmina Coster van Voorhout (1851-1876), die leed aan een zwakke gezondheid en op 9 januari 1876 vroegtijdig overleed. Op 7 september 1878 huwde hij Clara Albertina de Wit (1853-1928). Deze ontwikkelde zich op latere leeftijd als organisator van vakonderwijs voor vrouwen. Zij werd in Den Haag voorzitter van de Vereeniging ‘s-Gravenhaagsche Vakschool voor Meisjes, dat een pand had aan de Archimedesstraat, en zette zich in verenigingsverband in tot de invoering van huishoudonderwijs als vakonderwijs. Vanaf 1919 – een jaar na het overlijden van haar echtgenoot – had zij zitting in de afdeling Vakonderwijs van de door minister De Visser ingestelde Onderwijsraad. Zij overleed op 1 december 1928.
Johan Wilhelm Welcker had vijf kinderen, Rudolph, Louise Aguste, Clara Johanna, Albertus en Jan Herman. Rudolph emigreerde als ingenieur naar de Verenigde Staten, Jan Herman vestigde zich in het Nabije Oosten. De overige kinderen hebben in dit familiearchief stukken nagelaten. Louise Auguste (1879-1934) volgde een opleiding als altzangeres en gaf in Nederland en andere Europese landen diverse openbare uitvoeringen.
Clara Johanna Welcker
Clara Johanna Welcker werd op 27 maart 1882 in Alkmaar geboren. Zij behaalde na haar schoolopleiding diverse akten voor het Lager onderwijs, maar door toenemende slechthorendheid kwam zij niet voor een klas te staan. Vanaf 1908 was zij werkzaam in het Gemeentearchief van De Haag en twee jaar later werkte zij in het Algemeen Rijksarchief voor de Commissie van ’s Rijks Geschiedkundige Publicatiën. Vanaf 1 september 1917 was zij gemeentearchivaris van Kampen, waaraan ook de directie van het Gemeentemuseum verbonden was. Tijdens haar werkzaamheden ontstonden naast haar werkterrein ook een particuliere archiefbewaarplaats in de Nutsspaarbank en een museum van de Stichting Kampen. Clara Welcker zette zich vooral in voor het historisch en kunsthistorisch onderzoek, hetgeen leidde tot tal van kleine publicaties. Zij was actief in de Vereeniging tot beoefening van het Overijssels regt en geschiedenis, dat in 1933 een kloeke monografie van haar hand over de kunsteaarsfamilie Avercamp. Op 2 februari1946 overleed zij.
Albertus Welcker
Albertus Welcker werd op 11 januari 1884 in Alkmaar geboren, volgde de gymnasia in Zwolle en Den Haag en studeerde i 1903 medicijnen in Leiden. Daar leidde hij een actief studentenleven, onder andere als redacteur van Minerva, het orgaan van het Leidsch Studenten Corps. Daarnaast was hij correspondent voor De Nieuwe Courant en student-lid van het Algemeen Nederlands Verbond. In dit verband werkte hij samen met de Nederlands-Zuid-Afrikaanse Vereeniging aan de instelling van een opleiding Nederlands voor Zuid-Afrikanen in Leiden. Welcker, die in het begin van zijn studietijd was ingeloot bij de nationale militie, liet zich inlijven bij de ambulance van het Nederlandsche Rode Kruis in de Eerste Balkanoorlog Daar was hij niet alleen actief in de ziekenverpleging, maar opereerde hij ook als correspondent voor de Nederlandse pers en verzamelde hij uitvoerige documentatie. De systematisch verzamelde medische gegevens over gangreen onder zijn patiënten vormde de basis voor zijn proefschrift, waarop hij in 1916 cum laude promoveerde.
Intussen had hij zich gevestigd in Amsterdam, waar hij zich – officieel vanaf 1911 – in het Wilhelminagasthuis specialiseerde als chirurg. Op 3 juli 1919 huwde hij Johanna Maria van Wessem. Hij kreeg de leiding over chirurgische afdelingen aldaar en was in de oorlog eerste chirurg verbonden aan het Julianaziekenhuis. Door de publicatie van diverse handboeken begeleidde hij de academische opleiding van de universiteit van Amsterdam, hetgeen hem in staat stelde om tijdens de bezetting clandestien college te geven aan ondergedoken studenten.
Albertus Welcker was welgesteld. De nalatenschap van familieleden van zijn moeder Clara Abertina de Wit – met name de familie Van Renesse van grootmoederszijde – stelde hem niet alleen in staat een behoorlijke praktijk aan huis te houden, maar ook een kunstverzameling van vooral tekeningen en grafisch werk. Bestond deze aanvankelijk uit grafiek van kunstenaars uit zijn eigen tijd, vanaf 1932 verplaatste zijn belangstelling zich naar de 16e tot 18e eeuw, gelijk met die van zijn zuster Clara. Hij verzamelde reproducties en originelen, die hij zelf voorzag van kartons en passe-partouts. Tegelijkertijd ging hij in publicaties in gezaghebbende kunsthistorische tijdschriften de discussie aan met vooraanstaande kunsthistorici over de ontdekkingen die zijn verzameling van tot dan toe onbekende meesters opleverde. De verzameling kreeg al vóór de bezetting bekendheid door uitleningen aan museale tentoonstellingen. In 1944 was Welcker genoodzaakt 1450 prenten moderne grafiek aan Paul Brand aan te bieden, die ze in 1948 wist te veilen. Zijn overgebleven collectie oude meesters bracht hij na de oorlog onder in een stichting, die gevestigd was in het Leidse Prentenkabinet. Daar kwam op die manier in openbaar bezit een beredeneerde studieverzameling te berusten, die de Leidse universiteit mede aanleiding gaf om hem op 27 mei 1956 een eredoctoraat toe te kennen.
Het waren Welckers laatste jaren. Hij had in 1953 zijn praktijk neergelegd. In 1955 beëindigde hij zijn samenleving met zijn echtgenote, mogelijk wegens de ziekte die hem naar het graf zou leiden. Op 11 juli 1957 overleed hij. Hij had vier kinderen: Johanna Maria Welcker (1920-2007), archivaris bij het Internationaal Instituut voor Sociale geschiedenis te Amsterdam, Clara Albertine Welcker (1922-1995), Jan Willem Welcker (1925-1977) en Albertina Wendelmuth Welcker (geb. 1932).
Jan Willem Welcker
Jan Willem Welcker werd op 3 juni 1925 in Amsterdam geboren. Na de HBS doorlopen te hebben volgde hij een middelbaar technische opleiding, waarna hij in 1945 zij werkzaamheden begon als laborant bij de NV Handelsmaatschappij “Fibra” in Zaandam. Zijn loopbaan werd onderbroken doordat hij als dienstplichtige naar Nederlandsch-Indië werd uitgezonden, waar hij tot na de soevereiniteitsoverdracht verbleef. Terug in Nederland bekwaamde hij zich bij Fibra als machinebouwer. Vanaf 1958 specialiseerde hij zich bij Hewitt-Robbins als ontwerper van mijnbouwapparatuur waar hij werd uitzoden als opzichter en hoofdingenieur naar Brazilië en India. Op 11 september 1953 huwde hij Joan Rose-Marie Robbers. Beide echtelieden adopteerden twee kinderen, Ingrid Saskia te Nijenhuis en Richard Kevezee. In zijn vrije tijd correspondeerde Welcker met familieleden en andere genealogen over de voornamelijk 17e- en 18e-eeuwse voorouders uit zijn familie, meestal van vaderszijde. Dit onderzoek werd abrupt afgebroken. In 1977 ging de familie Welcker op vakantie naar Tenerife waar zij omkwam tijdens de vliegramp van zondag 27 maart.
Geschiedenis van het archiefbeheer
Het archief is gevormd en beheerd door leden van de familie Welcker.
De verwerving van het archief
Op 18 mei 2005 werd het archief door Johanna Maria Welcker aan het Nationaal Archief geschonken.
Inhoud en structuur van het archief
2.21
Selectie en vernietiging
Uit het archief is bij de bewerking, behoudens een onbeduidende hoeveelheid gedrukt materiaal, niets vernietigd.
Aanvullingen
Aanvullingen worden niet verwacht.
Aanwijzingen voor de gebruiker
Openbaarheidsbeperkingen
Volledig openbaar.
Materiële beperkingen
Aanvraaginstructie
Openbare archiefstukken kunnen online worden aangevraagd en gereserveerd. U kunt dit ook via de terminals in de studiezaal van het Nationaal Archief doen. Om te kunnen reserveren dient u de volgende stappen te volgen:
U maakt een profiel aan op www.gahetna.nl, en logt vervolgens in
Via de archiefinventaris (alleen de beschrijvingen met rode nummers) selecteert u het gewenste archiefstuk door op de knop 'Reserveren' te klikken
In het volgende scherm geeft u aan op welke dag u het archiefstuk wilt inzien
Indien u zich bevindt in de studiezaal en een tafelnummer heeft ontvangen kunt u dit nummer vermelden. Als u geen tafelnummer heeft kunt u tafelnummer 777 laten staan
Vervolgens bevestigt u uw reservering door deze te versturen.
Verwant materiaal
Beschikbaarheid van kopieën
Afgescheiden archiefmateriaal
[lopende tekst. Dit element uitsluitend gebruiken als archiefmateriaal tot het hier beschreven archief behorende elders - dus buiten het NA, of in een afzonderlijk ander archief in het NA - wordt bewaard. Indien geen info aanwezig: element weglaten.]
Verwante archieven
[lopende tekst. Dit element uitsluitend gebruiken voor archieven, die inhoudelijk verwant zijn. Indien geen info aanwezig: element weglaten.]
Publicaties
J. ten Hove, 'Clara Johanna Welcker, archivaris', in: Overijsselse biografieën, Zwolle, 1993
Iet Endsieck, ‘Clara Welcker, stadsarchivaris van Kampen 1917-1946’, in: Archievenblad, april 2007, p. 12-13
H. van de Waal,’ Albertus Welcker’, in: Jaarboek van de Maatschappij der Nederlandse Letterkunde, Leiden 1958-1959, p. 109-114
Beschrijving van de series en archiefbestanddelen
- Familie Welcker, A.
  - Hermann Welcker (1732-1825), A.1.
    - Ingekomen brief van zijn neveu Jacob Stroeder en echtgenote ten geleide van een schuldbekentenis., 1792 juni 6; 1; 2 stukken
    - Ingekomen brief van zijn kleinzoon Rudolph Welcker over diens overeenkomst met de handelsfirma Andres in Arnhem op 1 november 1840., Z.j.; 2; 1 stuk
  - Johann Wilhelm Welcker (1776-1859), A.2.
    - Akte over zijn opneming in de burgerschap van Neuwied, met kwitanties voor betaalde bijdrage aan de stadskas., 1801 en z.j.; 3; 3 stukken
    - Ingekomen brief en vidimus van een akte betreffende de afdoening van een financiële transactie van Heinrich Brockhaus als medefirmant van de firma Brockhaus en Mallinckrodt in Dortmund., 1830; 4; 2 stukken
    - Genealogische aantekeningen van Johann Wilhelm Welcker Hzn (1776-1859) over zijn familie, met latere aanvullingen door Johan Wilhelm Welcker (1776-1918) en 20e-eeuwse afschriften., Z.j.; 5; 1 omslag
  - Rudolph Welcker (1808-1882) en Christina Henriëtte Paulina (Paulina) Mallinckrodt (1807-1875), A.3.
    - Rudolph Welcker, A.3.1.
      - Persoonlijke bescheiden, A.3.1.1.
        - Krantenknipsel met geboortebericht van Rudolph Welcker., 1808 september 23; 6; 1 stuk
        - Militair paspoort met bewijs van goed gedrag als vrijwilliger in Neuwied., 1828 mei 31; 7; 1 stuk
        - Stukken betreffende zijn intrede in, lidmaatschap van en uittreding uit de Nederlandse Hervormde gemeente van Arnhem, met attesten van de Evangelische gemeente te Neuwied., 1831-1878; 8; 1 omslag
        - Nederlandse en Pruisische paspoorten, met veiligheidskaarten voor de stad Arnhem., 1838-1863; 9; 1 omslag
        - Akte van de huwelijksvoltrekking van Rudolph Welcker en Paulina Mallinckrodt, met aankondigingsdocumenten., 1841; 10; 3 stukken
        - Album amicorum., 1841-1846; 11; 1 doosje
        - Stukken betreffende zijn testament en transacties met zijn kinderen over de bestemming van zijn meubilair en de verrekening daarvan., 1841-1859; 12; 1 omslag
        - Briefwisseling met familieleden en particulieren., 1843-1882; 13-14; 2 omslagen
          - Anoniem, neef Willem Beyerinck, 1867 en z.j.; Paulina Mallinckrodt, 1840 en z.j; F. von der Kuhlen, 6 september 1889; neveu Theodor Mendel, 1859-1863; nièce Minchem Mendel, 1872, 1881; C. de Ridder, z.j.; Van Rossem, 1866; neveu Frans Tassius, 1871-1872, 1867-1889 en z.j., 13
          - Zuster Emily Welcker, 1859; vader Johan Wilhem Welcker, 1843-1859; zoon Johan Wilhelm Welcker en Clara Albertina de Wit, 1878-1882., 14
        - Notitieboekje met dagboekaantekeningen van een Welcker en rekeningen van uitgaven tijdens een reis per sjees., 1845-1846 en z.j; 15; 1 deeltje
        - Ingekomen nieuwjaars- en verjaardagswensen van zijn kinderen., 1851-1860; 16; 1 omslag
        - Ingekomen missiven van de minister van Justitie over de bestemming van hem toegezonden naturalisatie-akten., 1852 september 25; 17; 2 stukken
          Aan deze stukken is een 20-eeuwse foto van de door de familie elders geborgen akte van naturalisatie toegevoegd.
        - Stukken betreffende de afwikkeling van de nalatenschap van zijn vader Johan Wilhelm Welcker., 1854-1859; 18; 1 omslag
        - Stukken betreffende de geboorte en het overlijden van zijn dochter Lucinde Welcker., 1855 januari; 19; 1 omslag
        - Reispas voor een reis van Pruisen naar Nederland., 1862 september 10; 20; 1 stuk
        - Huurovereenkomsten voor een bovenhuis in Arnhem., 1875, 1882; 21; 2 stukken
        - Recept tegen spit of spierpijn., Z.j.; 22; 1 stuk
        - Stukken betreffende zijn overlijden en zijn nalatenschap., 1882-1883; 23; 1 omslag
      - Financieel en zakelijk, A.3.1.2.
        - Stukken betreffende zijn dienstverband, later vennootschap in de transportmaatschappij Anders., 1831-1875; 24; 1 omslag
        - Patenten van de gemeente Arnhem als kantoorbediende en procuratiehouder van de transporteur Wilhelm R. Anders, met visitekaartjes., 1841-1846 en z.j.; 25; 1 omslag
        - Inventarislijst van zijn kantoor, met grootboek over de jaren 1849-1853., 1849-1953; 26; 1 deel
        - Ingekomen aanslagen voor personele belasting voor de provincie Gelderland en voor brandgelden voor de gemeente Arnhem., 1854-1861; 27; 1 omslag
        - Ingekomen financiële stukken betreffende zijn vermogen., 1876-1879; 28; 1 omslag
        - Stukken betreffende zijn bemiddeling voor Heinrich Ranft bij diens pogingen tot verkrijging van een geboortebewijs uit Wellen (Vorstendom Waldeck) zonder daar de militaire dienstplicht te hebben vervuld., 1855-1856; 29; 1 omslag
        - Adressenboekje met opgaven van relaties., Z.j.; 30; 1 deeltje
      - Verzamelde stukken en foto’s, A.3.1.3.
        - Nieuwjaarswensen van de gasaanstekers, askarlieden en sjouwerlieden van Arnhem., 1856; 31; 3 stukken
        - Teksten van Franse krijgsliederen en Wien Neerlands Bloed, met vertaling in het Duits, met afschriften van Duitse gedichten en liederen., Z.j.; 32; 1 omslag
        - “Schoonschrijfboek”, met afschriften van versjes als opgaven en een ingevoegd blad., Z.j.; 33; 1 deel en 1 stuk
        - Portemonnees met aantekenboekje en familieportret., Z.j.; 34; Twee portemonnees
        - Fotografische portretten van Rudolph Welcker., Z.j.; 35; 2 stukken
        - Ingekomen invitaties, annonces van theatervoorstellingen en curiosa., 1865, 1871 en Z.j.; 36; 1 omslag
        - Bewaarde haarlok van zijn dochter Louise Welcker., Z.j.; 37; 1 omslag
        - Genealogische aantekeningen en ingekomen familieberichten., 1871 en Z.j.; 38; 1 omslag
    - Christine Henriëtte Paulina Mallinckrodt (1807-1875), A.3.2.
      - Persoonlijke zaken en financiën, A.3.2.1.
        - Ingekomen rebusbrief van Eugenie J. Welcker., Z.j. (ca. 1820?); 39; 1 stuk
        - Reisdagboek tijdens een reis naar Duisland, opgedragen aan haar zus Louise., 1832 juli - augustus; 40; 1 deeltje
        - Kasboeken van dagelijkse uitgaven en ingekomen huishoudgeld met opgavenboekje voor de was., 1841-1847; 41; 1 pak
        - Huishoudkasboek, grootboek met administratie van huishoudelijke uitgaven van bewoners aan de Rijnkade., 1865-1884.; 42-44; 2 delen en 1 omslag
          - 1865-1871 augustus. Administratie van Paulina Mallinckrodt., 42
          - 1871 september - 1884. Administratie van Paulina Mallinckrodt; na augustus 1872 “Dames Welcker” (haar samen wonende dochters Emilie Louise en Pauline)., 43
          - Bijlagen bij de kasboeken: financiële aantekeningen, facturen, rekeningen courant, 1867-1871, 44; 1 omslag
      - Verzamelde stukken en foto’s, A.3.2.2.
        - Fotografische portretten van Paulina Mallinckrodt en haar familieleden., Z.j.; 45; 1 omslag
        - Manuscript met afschriften van diverse Duitse gedichten door Paulina Mallinckrodt., Z.j.; 46; 1 omslag
  - Emilie Louise Welcker (1842-1923), A.4.
    Dochter van Rudolph Welcker en Paulina Mallinckrodt
    - Stukken betreffende haar persoonlijk leven, A.4.1.
      - Ingekomen brieven., 1870-1922; 47-49; 3 omslagen
        - Marie Beijerinck, 22 juni 1889; Luise en Marie von Bismarck, z.j.; Mien Blonk, 22 april 1922; G.M.L. van Daalen, 12 januari 1888; B. Lusink, 5 oktober 1880; Marie Krieger, z.j.; J.H.C. van Laak, 17 mei 1887; C. Pollones, 1882, 1898; J.C. de Ruyter de Wit en familieleden i.v.m. een verloving, 1897; Maatje Sloot, 1888; Franc Tassins, 15 oktober 1881; O.P. Weinagen, z.j., 47
        - Albertus Welcker, 1920,1921; Anna Welcker, 1 februari 1882; Auguste Welcker, 1896 en z.j.; Johan Wilhelm Welcker, 1879-1918, 48
        - Rudolph Welcker, 1870-1880; Louise Welcker, 11 juni 1920; Wilhelmina Welcker, z.j.; Clara Albertina de Wit, 1920 juni-juli en z.j.; C. en A. de Wit-van Renesse, 1882-1894 en z.j.; n.n. 1889-1922 en z.j., 49
      - Kasboekjes als bewijs van aandeel in de Coöperatieve Winkelvereeniging en de Coöperatieve Brandstoffen-vereeniging van het district Arnhem van de Vereeniging “Eigen Hulp”, met correspondentie over de verrekening van boodschappen., 1875-1908.; 51; 1 omslag
      - Plaatsbewijzen in de Nieuwe Kerk te Arnhem., 1876 en z .j.; 52; 2 stukken
      - Ingekomen facturen betreffende haar meubilair en persoonlijke goederen, met Nieuw Arnhemsch Advertentieblad., 1877-1890; 53; 1 omslag
      - Correspondentie met J.Th. Cattie over een door haar aan hem verstrekte lening., 1883-1906; 54; 1 omslag
      - Kwitantie van leden van de familie Mallinckrodt en Beijerinck, mede-erfgenamen van Conrad Adolf Mallinckrodt aan Emilie Louise Welcker na de door haar uitgevoerde verdeling van aan erflater toevertrouwde fideïcommissen., 1888 februari- maart; 55; 1 stuk
      - Bewijzen van aandeel en uitkoop als verzekeringspolis van de Onderlinge Brandwaarborg-Maatschappij voor opstal en inboedel., 1893-1906; 56; 2 stukken
      - Dagboek met aantekeningen tijdens een reis door België, Zwitserland en Duitsland., 1895 juni-juli; 57; 1 deel
      - Testamenten, verleden in het notariskantoor Troost in Arnhem, met codicillaire toevoegingen., 1895-1915; 58; 3 stukken
      - Huurcontract van een huis aan de Prins Hendrikstraat n Arnhem met stukken betreffende haar verzet tegen huurverhogingen., 1896-1923; 59; 1 omslag
      - Ingekomen missive van het bestuur van de Dullertstichting in Arnhem over een aan Emilie Louise Welcker te verstrekken jaarlijkse uitkering., 1923 maart 16; 60; 1 stuk
      - Correspondentie van Albertus Welcker over de nalatenschap van Emilie Louise Welcker en de verrekening van een uitkering aan de erven door de levensverzekeringsmaatschappij Germania te Stettin wegens de hyperinflatie van de Duitse mark., 1924-1927; 61; 1 omslag
      - Stukken betreffende door haar bijgewoonde lezingen en voorstellingen., Z.j.; 62; 1 omslag
    - Verzamelde stukken en foto’s., A.4.2.
      - Ingekomen lijst van passagiers van het schip Medea, mogelijk op weg naar of varende in Nederlandsch-Indië., Z.j. (ca. 1860); 63; 1 stuk